【裁判字號】    98,交抗,114
【裁判日期】    980203
【裁判案由】    聲明異議
【裁判全文】
臺灣高等法院臺中分院交通事件裁定  98年度交抗字第114號
抗  告  人
即受處分人  甲○○
上列抗告人因聲明異議案件，不服臺灣臺中地方法院中華民國97
年12月30日所為裁定（97年度交聲字第2832號），提起抗告，本
院裁定如下：
    主  文
抗告駁回。
    理  由
一、本案經本院審理結果，認第一審裁定認事用法均無不當，應
    予維持，並引第一審裁定書記載之事實、證據及理由。（如
    附件）
二、本件抗告意旨略以：依民國（下同）97年度交聲字第2832號
    裁定書裁示第三點道路交通安全規則第112條第一項第九款
    所載，顯有妨礙其他人車通行處所，不得停車；及裁示第四
    點道路交通管理處罰條例第56條第一項第六款併排停車之情
    事，依取締照片所示，本人車輛之停放處所並未佔用其道路
    三分之二以上，本人車輛順向停於道路兩旁白線之處所，也
    依法將車輛停於道路兩旁可停放車輛之最右側，且車輛停放
    處所並未有明顯妨礙其他人車之安全情況產生，車輛亦未有
    併排停車之實。今法官漠視員警怠惰取締違法攤販之情事，
    本人無言以對。但對本人違規裁罰一事所列依據條文，本人
    無法認同而提起抗告云云。
三、惟查：抗告人所有之車號9259-HS號自用小客貨，於97年5月
    20日22時30分許停放於臺中縣豐原市○○路58號處之事實有
    卷附舉發之違規照片可稽，且觀諸卷附舉發違規照片，抗告
    人之前揭車輛右側前後輪胎均位於白線之左側，距離路面邊
    緣顯逾40公分且車身完全位於前開道路一方車道之上，而車
    道之寬度同時僅容許一部車輛通過，可知抗告人所有之前揭
    車輛顯已佔用一方車道三分之二以上；又該路段為禁止逆向
    超車之雙黃線路段而抗告人所有之前揭車輛車身既完全位於
    車道之上，將使同向之其他車輛必須跨越雙黃線始能順利前
    進，不得謂無明顯妨礙人車通行之情形；抗告人辯稱該路段
    為可停放車輛之畫有白線處所且抗告人已將車輛停放在可停
    放之最右側位置，惟由卷附舉發違規照片以觀，抗告人所有
    之前揭車輛右後方停有攤販之攤車，白線與路面邊緣之間放
    有棧板，該處顯已無空間可供其他車輛停放，抗告人未另尋
    其他適當之處所停放車輛，竟將車輛停放於車道上，足認抗
    告人確有違反道路交通管理處罰條例第五十六條第一項第六
    款未緊靠道路右側停車之規定。抗告人仍執前詞指摘原審裁
    定認事用法不當，顯無理由，應予駁回。
四、據上論結，應依道路交通案件處理辦法第26條，刑事訴訟法
    第412條，裁定如主文。
中    華    民    國    98    年    2    月    3    日
              交通法庭    審判長法  官  李  璋  鵬
                                法  官  胡  森  田
                                法  官  胡  忠  文
上列正本證明與原本無異。
不得再抗告。
                                書記官  許  麗  花
中    華    民    國    98    年    2    月    3    日


司法院資訊處製作；財團法人民間司法改革基金會備份。
